ACORDAO-COMPLETO-2344661

ACÓRDÃO DE RELAÇÃO

ACÓRDÃO DE RELAÇÃO 1021/2019 ATA 14/2019 - PLENÁRIO

Acórdão 1021/2019-TCU-Plenário
VISTOS e relacionados estes autos de tomada de contas especial instaurada pela Secretaria da Saúde do Estado de Goiás (SES/GO) a partir de determinação contida no item 9.2.3 do Acórdão 45/2008-TCU-Plenário, em razão de realização de pagamentos irregulares às empresas Cellofarm Ltda. e Produtos Roche Químicos Farmacêuticos S.A., decorrentes da aquisição de medicamentos de alto custo com recursos federais transferidos ao ente federativo por meio do Sistema Único de Saúde (SUS) ,  
Considerando que mediante o Acórdão 3007/2016-TCU-Plenário foram julgadas irregulares as contas, com condenação solidária em débito dos responsáveis Cairo Alberto de Freitas, ex-Secretário de Estado da Saúde, Antônio Durval de Oliveira Borges, ex-Superintendente de Administração e Finanças de Goiás, e das empresas Cellofarm Ltda. e Produtos Roche Químicos Farmacêuticos S.A., sem a aplicação de multa proporcional,
Considerando que mediante o Acórdão 180/2017-TCU-Plenário este Tribunal expediu quitação à empresa Produtos Roche Químicos e Farmacêuticos S/A em face do recolhimento da quantia de débito que lhe foi atribuída,
Considerando que a empresa Cellofarm Ltda. apresentou comprovação de recolhimento do débito que também lhe foi imputado pelo acórdão condenatório,
Considerando que em pronunciamento constante de peça 323 a Sec-GO consigna que o débito é solidário aos Srs. Cairo Alberto de Freitas e Antônio Durval de Oliveira Bordes, e que não houve expedição de quitação a eles também quanto ao débito solidário anteriormente quitado pela empresa Produtos Roche, de maneira que propõe a expedição de quitação aos referidos gestores por ambos os débitos que lhes foram imputados, bem como à empresa Cellofarm Ltda., em face do débito por ela recolhido,
Considerando que em pronunciamento de peça 325 o Ministério Público manifestou-se de acordo com essas proposições, e, em acréscimo, apontou que posteriormente a empresa Aspen Pharma Indústria Farmacêutica Ltda., atual denominação da empresa Cellofarm Ltda., formulou pedido de restituição de quantia recolhida a maior aos cofres públicos, em razão de falhas no sistema débito, devendo sua análise ser procedida em autos apartados, conforme precedentes sobre a matéria (Acórdãos 611/2009 e 1.371/2009, ambos do Plenário) e Portaria Conjunta Segecex/Segedam 1, de 25/5/2014,
ACORDAM os Ministros do Tribunal de Contas da União, reunidos em Sessão de Plenário, por unanimidade, em:
a) expedir quitação, com fundamento nos arts. 27 da Lei 8.443/1992 e 218 do Regimento Interno/TCU aos srs. Cairo Alberto de Freitas e Antônio Durval de Oliveira Borges,  respectivamente, ex-Secretário de Estado da Saúde e ex-Superintendente de Administração e Finanças de Goiás, e à empresa Cellofarm Ltda. (atual Aspen Pharma Indústria Farmacêutica Ltda.) , com relação ao débito solidário de que trata o subitem 9.3 do Acórdão 3007/2016-TCU-Plenário, ante o recolhimento, por referida empresa, do débito fixado no acórdão condenatório;
b) expedir quitação, com fundamento nos arts. 27 da Lei 8.443/1992 e 218 do Regimento Interno/TCU aos srs. Cairo Alberto de Freitas e Antônio Durval de Oliveira Borges, com referência ao débito solidário indicado no subitem 9.4 do referido Acórdão 3007/2016-TCU-Plenário, considerando que o Acórdão 180/2017-TCU-Plenário expediu quitação somente em favor da Produtos Roche Químicos e Farmacêuticos S.A, empresa que efetivamente recolheu o valor integral do débito;
c) determinar à Sec-GO que constitua processo apartado, por cópias, sob a natureza de processo administrativo, incluindo os documentos às peças 148 e 315 em diante, e o encaminhe à Secretaria-Geral de Administração - Segedam, para que, mediante a devida anuência da Secretaria-Geral de Controle Externo, nos termos da Portaria Conjunta Segecex/Segedam 1, de 25/5/2014, providencie o reconhecimento do crédito perante a Fazenda Pública Federal em favor da empresa Aspen Pharma Indústria Farmacêutica Ltda. (antiga Cellofarm) , CNPJ 02.433.631/0001-20,  em decorrência de recolhimento a maior do valor do débito de que trata o item 9.3 do Acórdão 3007/2016-TCU-Plenário, conforme documentos constantes dos autos.
1. Processo TC-Processo 016.838/2009-6 (TOMADA DE CONTAS ESPECIAL) 
	1.1. Responsáveis: Antônio Durval de Oliveira Borges (XXX.347.401-XX) ; Cairo Alberto de Freitas (XXX.542.981-XX) ; Cellofarm Ltda. (02.433.631/0001-20) ; Produtos Roche Químicos e Farmacêuticos S A (33.009.945/0001-23) 
	1.2. Relator: Ministro-Substituto Augusto Sherman Cavalcanti
	1.2.1. Ministro que alegou impedimento na Sessão: Aroldo Cedraz
	1.3. Representante do Ministério Público: Procurador Júlio Marcelo de Oliveira
	1.4. Unidade Técnica: Secretaria do TCU no Estado de Goiás - Sec-GO.
	1.5. Representação legal: Marlus Vínicius da Silva Siqueira (32.670/OAB-GO) e outros, representando Medcomerce Comercial de Medicamentos e Produtos Hospitalares Ltda; Bernardo de Freitas Ramos (175.791/OAB-GO) e outros, representando Cellofarm Ltda; Marco Aurelio Martins Barbosa (29.783/OAB-DF) e outros, representando Produtos Roche Quimicos e Farmaceuticos S A; Arthur Simas Pinheiro (48314/OAB-DF) e outros, representando Cairo Alberto de Freitas; Euripedes Barsanulfo Lima (22.619/OAB-GO) , representando Maria Lúcia Carnelosso. 
	1.6. Determinações/Recomendações/Orientações: não há.

Antônio Durval de Oliveira Borges (XXX.347.401-XX); Cairo Alberto de Freitas (XXX.542.981-XX); Cellofarm Ltda. (02.433.631/0001-20); Produtos Roche Químicos e Farmacêuticos S A (33.009.945/0001-23)

Aroldo Cedraz

AUGUSTO SHERMAN

Marlus Vínicius da Silva Siqueira (32.670/OAB-GO) e outros, representando Medcomerce Comercial de Medicamentos e Produtos Hospitalares Ltda; Bernardo de Freitas Ramos (175.791/OAB-GO) e outros, representando Cellofarm Ltda; Marco Aurelio Martins Barbosa (29.783/OAB-DF) e outros, representando Produtos Roche Quimicos e Farmaceuticos S A; Arthur Simas Pinheiro (48314/OAB-DF) e outros, representando Cairo Alberto de Freitas; Euripedes Barsanulfo Lima (22.619/OAB-GO), representando Maria Lúcia Carnelosso.

Procurador Júlio Marcelo de Oliveira

TOMADA DE CONTAS ESPECIAL (TCE)

Secretaria do TCU no Estado de Goiás - Sec-GO.